最高法院刑事裁定　　　　　　　　　　111年度台抗字第241號
抗　告　人　梁耀德
上列抗告人因違反毒品危害防制條例案件，不服臺灣高等法院中
華民國110 年12月30日定其應執行刑之裁定（110 年度聲字第48
02號），提起抗告，本院裁定如下：
    主  文
抗告駁回。
    理  由
一、按裁判確定前犯數罪者，併合處罰之；又數罪併罰，有2 裁
    判以上宣告多數有期徒刑者，於各刑中之最長期以上，各刑
    合併之刑期以下，定其應執行之刑期，但不得逾30年，刑法
    第50條、第51條第5 款、第53條定有明文。至數罪併罰如何
    定其應執行刑，應由法院視個案具體情節，以其各罪所宣告
    之刑為基礎，本其自由裁量之職權，依刑法第51條所定方法
    為之，如未逾越法定刑度範圍，復符合比例原則，自無違法
    可言。
二、本件原裁定以抗告人梁耀德因犯如其附表（下稱附表）編號
    1 至5 所示違反毒品危害防制條例各罪，先後判處所示之刑
    ，均已確定在案。而上開數罪均係裁判確定前所犯，除附表
    編號1 之罪為得易科罰金之刑外，其餘均為不得易科罰金或
    易服社會勞動之刑，因依抗告人請求檢察官聲請合併定應執
    行刑，經審核認聲請正當，裁定定其應執行刑為有期徒刑 9
    年6 月，經核其裁量所定之刑期，並未較重於所示各罪之宣
    告刑（依序有期徒刑4 月、4年、3年10月、2年6月、2年4月
    ）加計後之總和，經核並未踰越刑法第51條第5 款所定法律
    之外部性界限，亦無全然喪失權衡意義或裁量顯然有違比例
    或平等原則之濫用情形，並說明係審酌所犯各罪型態、彼此
    關聯性、侵害社會法益之嚴重性、矯治教化必要程度，兼衡
    其對本件定執行刑之意見及其執行完畢後之更生等各情為整
    體評價而裁處，顯非以累加方式定其應執行刑，亦給予適當
    之恤刑，未逸脫前揭範圍為衡酌，於法即無違誤。又他案之
    犯罪情節及應審酌之事項與抗告人所犯各罪本未盡相符，自
    難比附援引為原裁定是否適法之判斷基準。抗告意旨援引他
    案定應執行刑之例，泛稱其所犯附表編號2、3所示之運輸及
    販賣第三級毒品2 罪，前者因供出同案共犯並緝捕到案，後
    者則屬於自首，犯後態度均屬良好，但法院均僅微量減輕其
    刑，原裁定未審酌上情，所定應執行之刑過高，造成更生絕
    望之心理影響，有違比例原則、平等原則、罪責相當原則及
    重複評價禁止原則等各語，求為寬減之裁處，係對原裁定定
    執行刑裁量權之適法行使，徒憑己見任意指摘，揆諸上揭說
    明，其抗告為無理由，應予駁回。
據上論結，應依刑事訴訟法第412條，裁定如主文。
中    華    民    國   111    年    2     月    16    日
                  刑事第九庭審判長法  官  段  景  榕  
                                  法  官  楊  力  進  
                                  法  官  汪  梅  芬  
                                  法  官  宋  松  璟  
                                  法  官  鄧  振  球  
本件正本證明與原本無異
                                  書記官
中    華    民    國   111    年    2     月    23    日